臺灣高等法院刑事判決
109年度上訴字第2392號
上  訴  人    
即  被  告    林憲安  


上列上訴人即被告因違反毒品危害防制條例案件，不服臺灣宜蘭
地方法院一０九年度訴字第一五六號，中華民國一０九年五月廿九
日第一審判決（起訴案號：臺灣宜蘭地方檢察署一０八年度毒偵
字第八八六號），提起上訴，本院判決如下：
    主  文
上訴駁回。                                             
    理  由
一、依刑事訴訟法第三百五十條、第三百六十一條、第三百六十
    七條規定，不服地方法院之第一審判決而上訴者，須提出上
    訴書狀，並應敘述具體理由，為上訴必備之程式。倘已提出
    上訴理由，但所提非屬具體理由者，則由第二審法院以上訴
    不合法律上之程式，判決駁回。而所謂具體理由，必係依據
    卷內既有訴訟資料或提出新事證，指摘或表明第一審判決有
    何採證認事、用法或量刑等足以影響判決本旨之不當或違法
    ，而構成應予撤銷之具體事由，始克當之（例如：依憑證據
    法則具體指出所採證據何以不具證據能力，或依憑卷證資料
    ，明確指出所為證據證明力之判斷如何違背經驗、論理法則
    ）；倘僅泛言原判決認定事實錯誤、違背法令、量刑失之過
    重或輕縱，而未依上揭意旨指出具體事由，即與第二審上訴
    制度旨在請求第二審法院撤銷、變更第一審不當或違法之判
    決，以實現個案救濟之立法目的不合（最高法院九十七年度
    台上字第八九二號判決參照）。亦即所謂具體上訴理由：(
    一)須指出原判決有不當或違法之處；(二)須依據卷內既有
    訴訟資料或提出新事實、新證據為具體指摘；(三)所指判決
    不當、違法情形須實際上存在；(四)所指判決不當、違法情
    形須足以構成撤銷原判決之理由。
二、上訴人即被告林憲安上訴意旨略以：毒品危害防制條例之立
    法目的亦非重在嚴懲，而係重在彼等行為之矯治等一切情狀
    ，非單純以監禁方式所能達成，仍有賴醫療機構對施用毒品
    患者進行生理及心理之治療，施用毒品者亦需自制並配合醫
    囑，故不服提起上訴云云。
三、經核，原判決以被告於偵詢及原審審理時均坦承犯行，並有
    毒品犯罪嫌疑人尿液採驗作業管制紀錄及慈濟大學濫用藥物
    檢驗中心檢驗總表在卷可按，認本案被告同時施用第一、二
    級毒品犯行事證均臻明確；並審酌被告前有多次施用毒品之
    前科，屢犯不改，顯見其意志不堅，缺乏勒戒動機，其施用
    毒品足以導致精神障礙、性格異常，甚至造成生命危險，戕
    害一己之身體健康，兼衡被告犯後坦承犯行之態度、施用毒
    品之犯罪動機、目的、手段、國中畢業之智識程度、勉持之
    家庭經濟狀況等一切情狀，依累犯判處施用第一級毒品有期
    徒刑十月，乃原審認事用法要無違誤，量刑亦稱妥適。
四、綜上，被告顯未依據卷內既有訴訟資料或提出新事證為具體
    指摘，復未指出原判決有何不當或違法之處，泛以施用毒品
    者之矯治非監禁所能達成，有賴醫療機構之治療，提起上訴
    云云，揆諸前揭規定說明，難認屬具體上訴理由。乃本件上
    訴不合法律上程式，爰不經言詞辯論程序，逕予駁回。
五、據上論斷，應依刑事訴訟法第三百六十七條前段、第三百七
    十二條，判決如主文。　　　
中    華    民    國  一０九  年    七    月    八    日
                  刑事第四庭審判長法　官  陳筱珮 
                                  法　官  羅郁婷
                                  法　官  陳玉雲
以上正本證明與原本無異。
如不服本判決，應於收受送達後20日內向本院提出上訴書狀，其
未敘述上訴之理由者並得於提起上訴後20日內向本院補提理由書
（均須按他造當事人之人數附繕本）「切勿逕送上級法院」。
                                  書記官  蔡麗春
中    華    民    國  一０九  年    七    月    八    日